Inventaris van de archieven van het Staatsbewind, (1799) 1801-1805 (1806)
Nationaal Archief, Den Haag
- Niet-geheime stukken, A
  - Relatieven (bijlagen) tot de notulen - besluiten, A.3
    - Ingekomen stukken, A.3.2
      - Rapporten van de Commissie van Oorlog., 22 okt 1801 - 29 apr 1805; 267-282
        - jan 1804 - mei 1804, 275
        - jun 1804 - sep 1804, 276
        - okt 1804 - feb 1805, 277
        - mrt 1805 - mrt 1805, 278
        - 1 apr 1805 - 4 apr 1805, 279
        - 5 apr 1805 - 29 apr 1805, 280
        - 29 apr 1805 nr. 33 en 34, 281
        - 29 apr 1805 nr. 33 en 34, 282
      - Verschillende stukken rakende de Commissie van Oorlog., [datum...?]; 282A
      - Rapporten van de Commissie van Financiën., 30 okt 1801 - 29 apr 1805; 283-315
        - 30 okt 1801 - feb 1802, 283
        - mrt 1802, 284
        - apr 1802, 285
        - mei 1802 - jun 1802, 286
        - jul 1802, 287
        - aug 1802, 288
        - sep 1802, 289
        - okt 1802, 290
        - nov 1802, 291
        - dec 1802, 292
        - jan 1803, 293
        - feb 1803 - mrt 1803, 294
        - 1 feb 1803 nr. 33, 295
        - apr 1803 - mei 1803, 296
        - jun 1803- jul 1803, 297
        - sep 1803, 298
        - okt 1803, 299
        - nov 1803, 300
        - dec 1803, 301
        - jan 1804, 302
        - feb 1804, 303
        - mrt 1804, 304
        - apr 1804 - mei 1804, 305
        - jun 1804, 306
        - jul 1804, 307
        - aug 1804, 308
        - sep 1804 - okt 1804, 309
        - nov 1804, 310
        - dec 1804, 311
        - jan 1805, 312
        - feb 1805, 313
        - mrt 1805, 314
        - 1 apr 1805 - 29 apr 1805, 315
      - Rapporten van de Commissie van Binnenlandse Zaken., 17 okt 1801 - 29 apr 1805; 316-334
        - 17 okt 1801 - jan 1802, 316
        - feb 1802, 317
        - mrt 1802, 318
        - apr 1802, 319
        - mei 1802, 320
        - jun 1802 - jul 1802, 321
        - aug 1802 - sep 1802, 322
        - okt 1802 - dec 1802, 323
        - jan 1803 - feb 1803, 324
        - 31 jan 1803 nr. 35, 325
        - mrt 1803 - mei 1803, 326
        - jun 1803 - sep 1803, 327
        - okt 1803 - dec 1803, 328
        - jan 1804 - mrt 1804, 329
        - apr 1804 - jul 1804, 330
        - aug 1804 - nov 1804, 331
        - dec 1804 - feb 1805, 332
        - mrt 1805, 333
        - 1 apr 1805 - 29 apr 1805, 334
      - Rapporten van leden en personele commissies van het Staatsbewind., 21 okt 1801 - 29 apr 1805; 335-371
        - 21 okt 1801 - 17 nov 1801, 335
        - 19 nov 1801 - 30 nov 1801, 336
        - dec 1801, 337
        - jan 1802, 338
        - 1 feb 1802 - 15 feb 1802, 339
        - 16 feb 1802 - 28 feb 1802, 340
        - 1 mrt 1802 - 8 mrt 1802, 341
        - 9 mrt 1802 - 12 mrt 1802, 342
        - 15 mrt 1802 - 19 mrt 1802, 343
        - 22 mrt 1802 nr. 98, 344
        - 22 mrt 1802 - 30 mrt 1802, 345
        - 1 apr 1802 - 6 apr 1802, 346
        - 8 apr 1802 - 9 apr 1802, 347
        - 12 apr 1802 - 15 apr 1802, 348
        - 16 apr 1802 - 29 apr 1802, 349
        - 30 apr 1802 nr. 67, 350
        - 30 apr 1802 nr. 67, 351
        - 30 apr 1802 nr. 67, 352
        - 30 apr 1802 nr. 67, 353
        - 30 apr 1802 nr. 67, 354
        - 30 apr 1802 nr. 68, 355
        - 30 apr 1802 nr. 69, 356
        - 30 apr 1802 nr. 69, 357
        - 30 apr 1802 nr. 69, 358
        - 30 apr 1802 nr. 70, 359
        - 30 apr 1802 nr. 71, 360
        - 30 apr 1802 nr. 72, 361
        - 30 apr 1802 nrs. 72 en 73, 362
        - 30 apr 1802 nrs. 73 en 74, 363
        - 3 mei 1802 - 10 mei 1802, 364
        - 14 mei 1802 - 1 juni 1802 nr. 83a, 365
        - 3 jun 1802 nr. 64 (zie ook inv.nrs 372-374), 366
        - 14 juni nr. 81, 367
        - 8 jun 1802 - 29 okt 1802, 368
        - 4(?) nov 1802 - 24 mrt 1803, 369
        - 12 mei 1803 - 31 aug 1804, 370
        - 20 sep 1804 - 29 apr 1805, 371
      - Ingekomen brieven van de Commissarissen van het Uitvoerend Bewind bij de Departementale besturen., 19 okt 1801 - 29 jun 1802; 396
      - Ingekomen brieven van de Commissaris tot het in bezit nemen van gecedeerde landen., 17 okt 1801 - 29 apr 1805; 397
      - Ingekomen brieven van de Financiële Commissies., 17 okt 1801 - 31 jul 1802; 398
      - Ingekomen brieven van de Commissie van onderzoek naar de geldheffingen., nov 1801 - 4 mei 1802; 399
      - Ingekomen brieven van de Nationale Rekenkamer., mrt 1802 - 29 apr 1805; 400
      - Ingekomen brieven van de Commissies van Superintendentie over de Waterstaat., 10 okt 1803 - 29 apr 1805; 405-406
        - 10 okt 1803 - jun 1804, 405
        - jul 1804 - 29 apr 1805, 406
      - Rapporten van de secretaris en griffier., 17 okt 1801 - 29 apr 1805; 382-384
        - 17 okt 1801 - sep 1802, 382
        - okt 1802 - 1803, 383
        - 1804 - 29 apr 1805, 384
      - Ingekomen rekesten van particuliere personen en instellingen., 17 okt 1801 - 29 apr 1805; 240-242
        - 17 okt 1801 - apr 1802, 240
        - mei 1802 - mrt 1803, 241
        - apr 1803 - 29 apr 1805, 242
      - Ingekomen rekesten om paspoorten., 19 okt 1801 - 29 apr 1805; 243
      - 'Particuliere (= bijzondere) stukken'., 19 okt 1801 - 29 apr 1805; 238-239
        - 19 okt 1801 - jun 1802, 238
        - jul 1802 - 29 apr 1805, 239
      - 'In advies gehouden', ingekomen stukken van verschillende afzenders, welke niet bij resolutie zijn afgedaan., 19 okt 1801 - 29 apr 1805; 244-258
        - 19 okt 1801 - jan 1802, 244
        - feb 1802 - apr 1802, 245
        - mei 1802 - okt 1802, 246
        - nov 1802 - mrt 1803, 247
        - apr 1803 - okt 1803, 248
        - nov 1803 - apr 1804, 249
        - mei 1804 - dec 1804, 250
        - jan 1805 - feb 1805, 251
        - 1 mrt 1805 - 18 mrt 1805, 252
        - 19 mrt 1805 - 31 mrt 1805, 253
        - 1 apr 1805 - 5 apr 1805, 254
        - 8 apr 1805, 255
        - 9 apr 1805 - 19 apr 1805, 256
        - 22 apr 1805, 257
        - 25 apr 1805 - 29 apr 1805, 258
      - Te laat ingekomen stukken., 26 apr 1805, nr. 61; 381
  - Overige stukken, A.4
    - Generale expeditielijsten., 4 jan 1802 - 30 apr 1805; ---
      In de expeditielijsten zijn de data van verzending vermeld van de uitgaande extract-besluiten en de uitgaande brieven. Als gevolg van schrijfwerk kan dat een of enkele dagen later zijn dan de datum van de resolutie of uitgaande brief.
      De generale expeditielijst van 18 okt 1801 - 31 dec 1801 vormt een geheel met die van de voorgaande periode. Zie de beschrijving in de toegang 2.01.01.04 van het archief van het Uitvoerend Bewind.
      - 4 jan 1802 - 30 mrt 1802, ---
        Zie archief Staatssecretarie Lod. Nap., nummer toegang 2.01.01.07, inv.nr. 596.
      - 1 apr 1802 - 1 jul 1802, ---
        Zie archief Staatssecretarie Lod. Nap., nummer toegang 2.01.01.07, inv.nr. 597.
      - 2 jul 1802 - 30 sep 1802, ---
        Zie archief Staatssecretarie Lod. Nap., nummer toegang 2.01.01.07, inv.nr. 598.
      - 1 okt 1802 - 31 dec 1802, ---
        Zie archief Staatssecretarie Lod. Nap., nummer toegang 2.01.01.07, inv.nr. 599.
      - 3 jan 1803 - 31 mrt 1803, ---
        Zie archief Staatssecretarie Lod. Nap., nummer toegang 2.01.01.07, inv.nr. 600.
      - 1 apr 1803 - 30 jun 1803, ---
        Zie archief Staatssecretarie Lod. Nap., nummer toegang 2.01.01.07, inv.nr. 601.
      - 1 jul 1803 - 30 sep 1803, ---
        Zie archief Staatssecretarie Lod. Nap., nummer toegang 2.01.01.07, inv.nr. 602.
      - 3 okt 1803 - 30 dec 1803, ---
        Zie archief Staatssecretarie Lod. Nap., nummer toegang 2.01.01.07, inv.nr. 603.
      - 2 jan 1804 - 30 mrt 1804, ---
        Zie archief Staatssecretarie Lod. Nap., nummer toegang 2.01.01.07, inv.nr. 604.
      - 3 apr 1804 - 02 jul 1804, ---
        Zie archief Staatssecretarie Lod. Nap., nummer toegang 2.01.01.07, inv.nr. 605.
      - 3 jul 1804 - 28 sep 1804, ---
        Zie archief Staatssecretarie Lod. Nap., nummer toegang 2.01.01.07, inv.nr. 606.
      - 1 okt 1804 - 31 dec 1804, ---
        Zie archief Staatssecretarie Lod. Nap., nummer toegang 2.01.01.07, inv.nr. 607.
      - 3 jan 1804 - 30 apr 1805, ---
        Zie archief Staatssecretarie Lod. Nap., nummer toegang 2.01.01.07, inv.nr. 608.
    - Verschillende akten, uitgegeven door het Staatsbewind, minuten., 1801-1805; 522
      Betreft:
      Rappel van ban etc, 08 mei 1802 - 17 mei 1804.
      Abolitie, 05 feb 1802 - 13 dec 1804.
      Remissie van straf, 17 aug 1802 - 25 mei 1804.
      Ontslag van fide-commis, 27 nov 1801 - 29 apr 1805.
      Dispensatie van de Echtordening, 27 nov 1801 - 29 apr 1805.
      Commissies, 26 feb 1802 - 04 feb 1805.
      Collatie, etc., 21 dec 1801 - 18 apr 1805.
      Brieven van venia aetatis, 20 aug 1802 - 23 apr 1805.
    - 'Ouvertures van de President', stukken in de vergadering van het Staatsbewind ingebracht door de voorzitter., 1802, 1805; 372-380
      - Stemregisters over het al of niet aannemen van de ontworpen Reglementen van bestuur van de respectieve departementen. (exh. 3 juni 1802 nr. 64)., 372-374
        Zie ook inv.nr 366.
        - deel 1, 372
        - deel 2, 373
        - deel 3, 374
      - Stemregisters over het aangeboden ontwerp van Constitutie en de benoeming van R.J. Schimmelpenninck tot raadpensionaris. (Exh. 26 apr. 1805 nr. 61)., 375-380
        - deel 1, 375
        - deel 2, 376
        - deel 3, 377
        - deel 4, 378
        - deel 5, 379
        - deel 6, 380
    - Staten der Academiën in de Bataafse Republiek., [datum...?]; 523
    - 'Generale en globale staat van de ontvangsten en uitgaven gehad en gedaan ten comptoire-generaal van de Administratie te Lande, sedert de aanstelling van mr. Nicolaas Martinus Bogaert van Alblasserdam als ontvanger-generaal van voorschreven administratie beginnende met 18 juli 1800 tot en met ultimo dec. 1803, overgegeven aan het Staatsbewind der Bataafse Republiek'., [datum...?]; 524
    - Algemene begroting der Staatsbehoeften voor 1802, ingezonden aan het Wetgevend Lichaam bij missive van 23 december 1801, Littera EEE., 525; 1 deel
    - Algemene begroting der Staatsbehoeften voor 1802., 1801; 526; 1 deel
    - Gewone begroting over den jare 1804., 1803; 527; 1 deel
    - Commissorialen aan Thesaurier-generaal en Raden van Financiën. 8 dec 1801 - 29 apr 1805, Commissorialen aan onderscheiden departementale besturen. 25 mrt 1802 - 18 apr 1805; 529
    - Commissoriaal-lijsten van het Staatsbewind., 20 okt 1801 - 25 apr 1805; 533
    - Rekesten met afwijzende apostilles (beschikkingen) van het Staatsbewind., 1802-1805; 535-537
      - Bestanddeel 1., 535
      - Bestanddeel 2., 536
      - Bestanddeel 3., 537
    - Lijsten en rekesten van sollicitanten bij het Staatsbewind., 26 okt 1801 - 25 apr 1805; 538
    - Stukken betreffende de te verlenen schadevergoeding door de Bataafse Republiek aan het Huis van Oranje-Nassau., 1802-1804, met retroacta vanaf 1777.; 449A
      Afkomstig uit aanwinst VROA 1906 XLII, 49. Deze stukken zijn afkomstig van mr. C.G. Hultman.
- Geheime stukken, B
  - 'Secrete notulen', geheime besluiten van het Staatsbewind, minuten., 1801- 1805; 407-422
    - 19 okt 1801 - 15 dec 1801, 407
    - 17 dec 1801 - 5 feb 1802, 408
    - 8 feb 1802 - 25 mrt 1802, 409
    - apr 1802 - 14 jun 1802, 410
    - 15 jun 1802 - okt 1802, 411
    - nov 1802 - dec 1802, 412
    - jan 1803 - feb 1803, 413
    - mrt 1803 - 5 mei 1803, 414
    - 6 mei 1803 - jun 1803, 415
    - jul 1803 - aug 1803, 416
    - sep 1803 - dec 1803, 417
    - jan 1804 - feb 1804, 418
    - mrt 1804 - mei 1804, 419
    - jun 1804 - sep 1804, 420
    - okt 1804 - dec 1804, 421
    - jan 1805 - 29 apr 1805, 422
  - 'Secrete notulen', geheime resoluties van het Staatsbewind, net-afschriften., 19 okt 1801 - 29 apr 1805; 443-449; 7 delen
    - 19 okt 1801 - 9 apr 1802, 443
    - 9 apr 1802 - 31 dec 1802, 444
    - 3 jan 1803 - 30 jun 1803, 445
    - 30 jun 1803 - 30 dec 1803, 446
    - 2 jan 1804 - 1 mei 1804, 447
    - 3 mei 1804 - 30 aug 1804, 448
    - 30 aug 1804 - 29 apr 1805, 449
  - 'Secrete relatieven', ingekomen geheime stukken, behorend bij de geheime besluiten., 17 okt 1801 - 29 apr 1805; 423-442
    - 17 okt 1801 - dec 1801, 423
    - jan 1802 - feb 1802, 424
    - mrt 1802 - apr 1802, 425
    - mei 1802 - aug 1802, 426
    - sep 1802 - dec 1802, 427
    - jan 1803 - feb 1803, 428
    - mrt 1803 - mei 1803, 429
    - jun 1803 - jul 1803, 430
    - aug 1803 - sep 1803, 431
    - okt 1803 - nov 1803, 432
    - dec 1803, 433
    - jan 1804, 434
    - feb 1804 - mrt 1804, 435
    - apr 1804 - mei 1804, 436
    - jun 1804 - jul 1804, 437
    - aug 1804 - okt 1804, 438
    - nov 1804 - dec 1804, 439
    - jan 1805 - feb 1805, 440
    - mrt 1805 - 22 apr 1805, 441
    - 25 apr 1805 - 29 apr 1805, 442
  - Geheime index., 17 okt 1801 - 29 apr 1805; ---
    Zie archief Staatssecretarie Lod. Nap., nummer toegang 2.01.01.07, inv.nr. 563.
  - Geheime agenda's., 4 jan 1800 - 22 nov 1804; ---; 2 delen
    - 4 jan 1800 - 29 jun 1802, ---
      Bevat ook registraties van het Uitvoerend Bewind tot 17 okt 1801
      Zie archief Staatssecretarie Lod. Nap., nummer toegang 2.01.01.07, inv.nr. 566A.
    - 1 jul 1802 - 22 nov 1804, ---
      Zie archief Staatssecretarie Lod. Nap., nummer toegang 2.01.01.07, inv.nr. 566B.
  - Geheime expeditielijst. (zie nummer toegang 2.01.01.05 inv.nr. 530*), 2 mei 1803 - 29 apr 1805 (Dassevael n.n. 188); ---; 1 deel
    Zie archief Staatssecretarie Lod. Nap., nummer toegang 2.01.01.07, inv.nr. 627B.
  - Geheime agenda., 17 okt 1801 - 29 apr 1805; 530; 1 deel
    Zie ook archief Staatssecretarie Lod. Nap., toegang 2.01.01.07, inv.nr. 566C.
  - Geheime expeditielijst., 5 mei 1803 - 29 apr. 1805; 530A; 1 deel
    Zie archief Staatssecretarie Lod. Nap., toegang 2.01.01.07, inv.nr. 627B.
  - Geheime notulen van de vergaderingen gehouden door de commissie benoemd bij besluit van het Staatsbewind van 11 november 1802 nr. 41, betreffende de Oost-Indische handel., 25 apr 1805 Littera BBB.; 528; 1 omslag
    Het origineel bevindt zich in de omslag geheime relatieven, inv.nr. 441
- Gedeponeerde archieven, C
  - Commissie van Financiën, C.1
    - Notulen van de Commissie van Financiën en bij die commissie ingekomen stukken., 1801-1805; 532
  - Commissarissen van het Uitvoerend Bewind bij de departementale besturen 1799-1802, C.2
    De stukken zijn ingeleverd bij het Staatsbewind en behoren formeel tot het archief van het Staatsbewind.
    - Commissaris van het Uitvoerend Bewind bij het Departementaal bestuur van de Delf., C.2.1
      Gedeponeerd bij besluit van het Staatsbewind van 2 feb. 1802. nr. 56.
      - Verbaal van C.H. van Grasveld, als commissaris van het Uitvoerend Bewind bij het Departementaal bestuur van de Delf., 9 mei 1800 - dec 1801; 452; 1 deel
      - Ingekomen stukken., mrt 1799 - dec 1801; 450-451, 453-457
        - mrt 1799 - sep 1799, nrs. 1 - 112, 450
        - sep 1799 - 8 mei 1800, nrs. 113 - 198, 451
        - 9 mei 1800 - aug, nrs. 1 - 107, 453
        - sep 1800 - dec, nrs. 108 - 212, 454
        - jan 1801 - mei, nrs. 213 - 358, 455
        - jun 1801 - sep, nrs. 359 - 462, 456
        - okt 1801 - dec, nrs. 463 - 523, 457
    - Commissaris van het Uitvoerend Bewind bij het Departementaal bestuur van de Eems., C.2.2
      Gedeponeerd bij besluit van het Staatsbewind van 13 dec 1802, nr. 42a
      - Verbaal van de Commissaris., 18 mrt 1799 - 21 jun 1802; 458-460; 3 delen
        - 18 mrt 1799 - dec, 458
        - 1800, 459
        - 1801 - 21 jun 1802, 460
      - Registers van uitgaande missives., 25 mrt 1799 - 21 jun 1802; 461-462; 2 delen
        - 25 mrt 1799 - 1800, 461
        - 1801 - 21 jun 1802, 462
      - Ingekomen stukken., feb 1799 - jun 1802; 463-469; 7 pakken
        - feb - aug 1799, 463
        - sep - dec 1799, 464
        - jan - apr 1800, 465
        - mei - aug 1800, 466
        - sep - dec 1800, 467
        - jan - jul 1801, 468
        - aug 1801 - jun 1802, 469
    - Commissaris van het Uitvoerend Bewind bij het Departementaal bestuur van de Oude IJssel., C.2.3
      Gedeponeerd bij besluit van het Staatsbewind van 13 dec. 1802. nr. 42a.
      - Registers van notulen van de commissaris., 28 mrt 1799 - 21 jun 1802; 470-471; 2 delen
        - 28 mrt 1799 - feb 1800, 470
        - mrt 1800 - 21 jun 1802, 471
      - Ingekomen stukken., 22 feb 1799 - 21 jun 1802; 472-478; 7 pakken
        - Uitvoerend Bewind, extract-resoluties. feb 1799 - apr 1800, 472
        - Uitvoerend Bewind, extract-resoluties. mei - dec, 473
        - Uitvoerend Bewind, brieven. 28 mrt 1799 - 16 okt 1801, 474
        - , Agent van Inwendige Politie en Toezicht op Dijken, Wegen, Wateren, mei 1799 - apr 1802.; Agent van Financiën, mei 1799 - mei 1802.; Agent van Justitie, 1799.; Agent van Marine, 1800.; Agent van Buitenlandse betrekkingen, 1800.; Agent van Nationale Opvoeding, 1800.; Agent van Nationale Oeconomie, 1799 - 1801.; 475
        - , Agent van Oorlog, 13 jun 1799 - 14 jun 1802.; Militaire Officieren, 28 mrt 1799 - 7 mrt 1802.; 476
        - , Departementale Besturen, 1799 - 1802; Gemeente Besturen, 1799 - 1802.; 477
        - Verschillende autoriteiten en personen. 1799 - 1802, 478
          Gedrukte stukken.
    - Commissaris van het Uitvoerend Bewind bij het Departementaal bestuur van Texel., C.2.4
      - Registers van notulen van de commissaris., 6 mrt 1799 - 21 jun 1802; 479-483; 5 delen
        - 6 mrt - dec 1799, 479
        - 1800, 480
        - jan - 19 okt 1801, 481
        - 20 okt - dec 1801, 482
        - jan - 21 jun 1802, 483
      - Kopieboek van uitgaande missives., 25 mrt 1799 - 2 dec 1800; 484; 1 deel
      - Register van afgegeven en geviseerde paspoorten., 26 jun 1799 - 18 nov 1801; 485; 1 deel
      - Ingekomen stukken., feb 1799 - jun 1802; 486-491
        - feb - aug 1799, nr. 1 - 162, 486
        - sep - dec 1799, nr. 163 - 339, 487
        - jan - apr 1800, nr. 1 - 123, 488
        - mei - dec 1800, nr. 124 - 318, 489
        - jan - 19 okt 1801, nr. 1 - 211, 490
        - 20 okt - 3 dec 1801, nr. 1 - 54 en jan - jun 1802, nr. 1 - 70, 491
    - Commissaris van het Uitvoerend Bewind bij het Departementaal bestuur van de Dommel., C.2.5
      - Ingekomen stukken., mrt 1799 - jun 1802; 492-500; 9 pakken
        - mrt - mei 1799, 492
        - jun - sep 1799, 493
        - okt - dec 1799, 494
        - jan - apr 1800, 495
        - mei - jul 1800, 496
        - aug - dec 1800, 497
        - jan - mei 1801, 498
        - jun - dec 1801, 499
        - jan - jun 1802, 500
    - Commissaris van het Uitvoerend Bewind bij het Departementaal bestuur van Schelde en Maas., C.2.6
      - Registers van handelingen van de commissaris., 27 feb 1799 - 29 jun 1802; 501-503; 3 delen
        - 27 feb 1799 - dec 1799, 501
        - 1800 - 3 feb 1801, 502
        - 3 jan 1801 - 29 jun 1802, 503
      - Kopieboeken van uitgaande missives., 24 mrt 1799 - 4 jun 1802; 504-506; 3 delen
        - 24 mrt 1799 - dec, 504
        - 1800, 505
        - 1801 - 4 jun 1802, 506
      - Ingekomen stukken., feb 1799 - jun 1802; 507-518; 12 pakken
        - Uitvoerend Bewind, extract-resoluties. 22 feb 1799 - jun 1800, 507
        - Uitvoerend Bewind, extract-resoluties. jul 1800 - jun 1802, 508
        - , Uitvoerend Bewind, publikaties, mrt 1799 - jun 1800; Bulletins en boodschappen tijdens de invasie der Engelsen en Russen in Noord-Holland, sep - okt 1799; 509
        - Uitvoerend Bewind, publikaties. jul 1800 - jun 1802, 510
        - , Agent van Inwendige Politie en toezicht op de Staat van Dijken, Wegen en Wateren, apr 1799 - mei 1802; Agent van Financiën, mei 1799 - sep 1801; Thesaurier-generaal en Raden van Financiën, dec 1801 - apr 1802; 511
        - , Agent van Justitie, dec 1799; Agent van Oorlog, jul 1799 - nov 1801; Agent van Marine, aug 1799 - nov 1800; Agent van Nationale Opvoeding, apr 1799 - jun 1800; Agent van Nationale Oeconomie, dec 1799 - sep 1801; 512
        - Departementaal Bestuur van Schelde en Maas, besluiten. mrt 1799 - jun 1802, 513
        - , Departementaal Bestuur van Schelde en Maas en de Financiële Commissie van het voormalig gewest Zeeland, publikaties, mrt 1799 - apr 1802; Departementale besturen, mrt 1799 - jun 1802; 514
        - Ingekomen antwoorden van gemeentebesturen op de circulaire van de Commissaris van 24 sep 1801 nr. 35, omtrent het ontwerp van Staatsregeling. (Handelingen 1 okt. 1801 nr. 355.)1801, 515
        - Gemeentebesturen. feb - dec 1799, 516
        - Gemeentebesturen. jan 1800 - mei 1802, 517
        - Missives, lijsten, staten, etc., betreffende de gewapende burgermacht. mei 1799 - mrt 1802, 518
    - Commissaris van het Uitvoerend Bewind bij het Departementaal bestuur van de Amstel., C.2.7
      - Memoriaal van de verrichtingen van de Commissaris van het Uitvoerend Bewind bij het Departementaal Bestuur van de Amstel, Jacob Jan Cambier., 27 feb 1799 - 21 jun 1802; 519
      - Ingekomen stukken., 22 feb 1799 - 21 jun 1802; 520-521
        - 22 feb 1799 - dec, 520
        - 1800 - 21 jun 1802, 521